臺灣桃園地方法院刑事判決　　　　　　　 96年度訴字第190號
公　訴　人　臺灣桃園地方法院檢察署檢察官
被　　　告　乙○○
　　　　　　　　　　（現於臺灣臺東監獄岩灣分監執行中）
指定辯護人　本院公設辯護人陳瑞明
上列被告因違反槍砲彈藥刀械管制條例等案件，經檢察官提起公
訴（95年度偵字第20616 號），本院判決如下：
    主  文
乙○○未經許可，持有可發射子彈具有殺傷力之改造手槍，累犯
，處有期徒刑參年肆月，併科罰金新臺幣參萬元，罰金如易服勞
役，以新臺幣壹仟元折算壹日，扣案如附表編號1.所示之改造手
槍壹支（含彈匣壹個）沒收之。又竊盜，累犯，處有期徒刑肆月
。又行使變造國民身分證，足以生損害於公眾及他人，累犯，處
有期徒刑肆月，扣案如附表編號2.所示變造國民身分證上之照片
壹張沒收之。應執行有期徒刑參年拾月；併科罰金新臺幣參萬元
，罰金如易服勞役，以新臺幣壹仟元折算壹日；扣案如附表編號
1.所示之改造手槍壹支（含彈匣壹個）、如附表編號2.所示變造
國民身分證上之照片壹張，均沒收之。
    事  實
一、乙○○前因違反毒品危害防制條例案件，經臺灣花蓮地方法
    院於民國92年12月19日以92年度花簡字第449 號判決判處有
    期徒刑6 月確定，於94年10月16日執行完畢（構成累犯）。
    竟不知悔改，先後為下列行為：
  (1)乙○○知悉可發射子彈具有殺傷力之改造手槍，為槍砲彈藥
    刀械管制條例所管制之物品，未經許可，不得無故持有，竟
    基於非法持有具有殺傷力改造手槍之犯意，於95年6 月23日
    ，在台北縣樹林市○○街某處，向姓名年籍不詳綽號「阿苗
    」之人，以新台幣（下同）18,000元之代價，購買仿FN廠半
    自動手槍製造之金屬槍枝，更換土造金屬槍管改造而成具有
    殺傷力之改造手槍（獲案後槍枝管制編號：0000000000，詳
    如附表編號1.所示）1 支（含彈匣1 個），及不具殺傷力之
    直徑8mm 土造子彈2 顆（如附表編號3.所示），而非法持有
    之。
  (2)乙○○另案因妨害兵役及竊盜案件，遭臺灣新竹地方法院檢
    察署通緝，為逃避警方查緝，於95年6 月間某日，與真實姓
    名年籍不詳綽號「阿俊」之成年男子共同基於變造特種文書
    之犯意聯絡，在臺北縣三重市某處，由乙○○提供其照片1
    張，並以3,000 元之代價，委由「阿俊」將之換貼於「阿俊
    」自不詳管道取得之「簡伯峰」之國民身分證上，而變造國
    民身分證1 張（如附表編號2.所示），足以生損害於內政部
    及戶政機關對於國民身分證管理之正確性及簡伯峰。
  (3)乙○○復意圖為自己不法之所有，於95年7 月1 日上午7 時
    30分許，在台北縣三重市○○路○ 段50巷51號前，見甲○○
    所有車牌號碼LLS-325 號重型機車停放路旁，以自備鑰匙，
    竊取車號LLS-325 號重型機車得手。
  (4)嗣於95年7 月8 日凌晨2 時許，乙○○隨身攜帶上揭改造手
    槍1 支及土造子彈2 顆，並與簡明山搭乘由王文明所駕駛車
    牌號碼6316-GY 號自用小客車，行至桃園縣龜山鄉○○路○
    段與東萬壽路309 巷口，因執行勤務之桃園縣政府警察局龜
    山分局龜山派出所（下稱龜山派出所）所長傅國隆及警員何
    松哲等見上開自小客車行跡可疑，上前盤查，並示意王文明
    、簡明山出示身分證受檢，乙○○因另案遭通緝，且背包內
    裝有上開槍、彈，隨即打開車門逃逸，但旋為警員逮捕查獲
    ，並扣得上開具有殺傷力之改造手槍1 支（如附表編號1.所
    示）及不具殺傷力之土造子彈2 顆（如附表編號3.所示），
    經帶回龜山派出所製作筆錄時，乙○○為掩飾真正身分，即
    持上揭變造國民身分證，向員警佯稱其係簡伯峰而行使之，
    足以生損害於警方偵查之正確性及簡伯峰，經簡明山告知員
    警，乙○○始表明真實身分，方偵悉上情，並扣得其上粘貼
    乙○○照片之上揭變造國民身分證1 張（如附表編號2.所示
    ）。
二、案經桃園縣政府警察局龜山分局報請臺灣桃園地方法院檢察
    署檢察官偵查起訴。
    理  由
一、證據能力部分：
  (一)按被告之自白，非出於強暴、脅迫、利誘、詐欺、疲勞訊問
    、違法羈押或其他不正之方法，且與事實相符者，得為證據
    ，刑事訴訟法第156 條第1 項定有明文。本案被告乙○○於
    警詢、檢察官偵查中有關其犯罪事實之自白，未抗辯有上開
    非任意性之情形，本院亦查無明顯事證，有上述不正訊（詢
    ）問之情，應認該自白具有任意性，而有證據能力。
  (二)內政部警政署刑事警察局所出具之槍彈鑑定書係鑑定被告蔡
    一名所持有之槍、彈所為之證明文書，核其本質乃為被告以
    外之人於審判外之書面陳述，依刑事訴訟法第159條第1項之
    規定，原不具證據能力。前述證據性質上雖為公務員職務上
    所製作之證明文書，但既為針對本件被告所持之槍枝個案作
    成，即與刑事訴訟法第159條之4第1款所示，可經常處於可
    受公開檢查之狀態，設有錯誤，甚易發現而予及時糾正之例
    行性紀錄文書有間，而不能依該規定取得證據能力。惟檢察
    官、辯護人及被告於本院準備程序及審理時對作為證據使用
    均表示沒有意見，且該鑑定書與檢察官主張之事實有關聯性
    ，而刑事警察局作成前開鑑定書時亦無任何不適當之情況，
    依刑事訴訟法第159條之5第2項規定，有證據能力。
  (三)扣案如附表所示證物，均非供述證據，無傳聞法則之適用，
    與本案具有關聯性，且上開物證經偵辦員警合法取得，具有
    證據能力。
二、上揭犯罪事實，業據被告乙○○於警局詢問、檢察官訊問及
    本院審理時坦承不諱，核與證人吳國洲於警詢時，以及證人
    王文明、簡明山於警詢、檢察官訊問時證述之情節相符，並
    有內政部警政署刑事警察局95年7 月18日刑鑑字第09501028
    86號槍彈鑑定書、車輛車牌失竊作業- 查獲車輛認可資料、
    贓物認領保管單各1 份在卷可稽，足認被告上述任意性自白
    與事實相符。本件事證明確，被告犯行已堪認定，應予依法
    論科。
三、論罪科刑：
  (一)按未經許可持有改造手槍，其持有之繼續，為行為之繼續，
    亦即一經持有改造手槍，罪已成立，但其完結須繼續至持有
    行為終了時為止（最高法院88年第8 次刑事庭會議決議意旨
    參照），本件被告雖係於95年6 月23日即持有如附表編號1.
    所示之改造手槍，然延至95年7 月8 日凌晨2 時許為警查獲
    時其持有行為才終了，亦即持有行為至此時方才完結。又被
    告於95年6 月間與綽號「阿俊」之人共同變造國民身分證，
    嗣於95年7 月8 日行使之，而被告變造國民身分證之低度行
    為，為其後行使之高度行為所吸收，不另論罪。是被告持有
    改造手槍及行使、變造國民身分證之行為，皆僅成立一罪，
    並均係完成於刑法修正條文95年7 月1 日施行之後，自均應
    逕行適用新法，在此敘明。
  (二)查被告乙○○如事實欄一、(1)所示未經主管機關許可無故持
    有前揭具殺傷力之改造手槍，核其所為，係犯槍砲彈藥刀械
    管制條例第8 條第4 項之未經許可，持有可發射子彈具有殺
    傷力之改造手槍罪。如事實欄一、(3)所示為自己不法之所有
    ，而竊取被害人吳國洲所有之重型機車的行為，係犯刑法第
    320 條第1 項之竊盜罪。如事實欄一、(4)所示以變造之國民
    身分證，向員警佯稱其係簡伯峰而行使之，係犯刑法第216
    條、第212 條之行使變造特種文書罪。被告就如事實欄一、
    (2)所示變造特種文書犯行，與綽號「阿俊」之成年男子間，
    具有犯意聯絡及行為分擔，為共同正犯，然被告變造特種文
    書後，復持以行使，其變造特種文書之低度行為，為其單獨
    行使之高度行為所吸收，不另論罪。被告乙○○有如事實欄
    所載論罪科刑及執行情形，有臺灣高等法院被告前案紀錄表
    1 份在卷可稽，其於有期徒刑執行完畢5 年以內再故意犯本
    件有期徒刑以上之罪，依刑法第47條第1 項規定，均應論以
    累犯，並皆加重其刑。爰審酌被告持有具殺傷力之改造手槍
    ，嚴重危害社會安全，又被告年輕力壯，不思正當工作，竟
    竊取他人機車，為避免警方追緝，又變造國民身分證且行使
    之，及被告之素行、智識程度，暨犯後坦承犯行態度良好等
    一切情狀，各量處如主文所示之刑，且諭知罰金刑之易服勞
    役折算標準，並定應執行之刑。
四、沒收部分：
  (一)扣案如附表所示編號1.之仿FN廠半自動手槍製造之改造手槍
   （含彈匣一個，槍枝管制編號0000000000）1 支，係違禁物
   ，應依刑法第38條第1 項第1 款之規定宣告沒收之。
  (二)扣案如附表編號2.所示之變造「簡伯峰」國民身分證上換貼
    「乙○○」之照片1 張，為被告所有供本件犯罪所用之物，
    業經被告供承在卷可按，爰依刑法第38條第1 項第2 款規定
    ，併予宣告沒收。
  (三)另扣案如附表編號3.所示之8mm 土造子彈2 顆，採樣一顆試
    射，可擊發，惟其發射動能甚微，認不具殺傷力，有內政部
    警政署刑事警察局95年7 月18日刑鑑字第0950102886號槍彈
    鑑定書1 份在卷可稽，則非違禁物，亦非供本案犯罪所用之
    物，爰不併予宣告沒收之，併此敘明。
五、據上論斷，應依刑事訴訟法第299 條第1 項前段，槍砲彈藥
    刀械管制條例第8 條第4 項，刑法第11條前段、第320 條第
    1 項、第216 條、第212 條、第47條第1 項、第42條第3 項
    、第51條第5 款、第38條第1 項第1 款、第2 款，刑法施行
    法第1 條之1 第1 項、第2 項前段，判決如主文。
本案經檢察官董良造到庭執行職務。
中　　華　　民　　國　　96　　年　　4 　　月　　4 　　日
                  刑事第十二庭審判長法  官  游紅桃
                                    法  官  王美玲
                                    法  官  江俊彥
以上正本證明與原本無異。
如不服本判決，應於判決送達後10日內向本院提出上訴狀（應附
繕本），上訴於臺灣高等法院。
　　　　　　　　　　　　　    　　  書記官　施春祝
中　　華　　民　　國　　96　　年　　4 　　月　　4 　　日
附錄論罪法條：
槍砲彈藥刀械管制條例第8條第4項
未經許可，持有、寄藏或意圖販賣而陳列第一項所列槍枝者，處
三年以上十年以下有期徒刑，併科新臺幣七百萬元以下罰金。
中華民國刑法第216條（行使偽造變造或登載不實之文書罪）
行使第二百十條至第二百十五條之文書者，依偽造、變造文書或
登載不實事項或使登載不實事項之規定處斷。
中華民國刑法第212條（偽造變造特種文書罪）
偽造、變造護照、旅券、免許證、特許證及關於品行、能力服務
或其他相類之證書、介紹書，足以生損害於公眾或他人者，處一
年以下有期徒刑、拘役或三百元以下罰金。
中華民國刑法第320條（普通竊盜罪、竊佔罪）
意圖為自己或第三人不法之所有，而竊取他人之動產者，為竊盜
罪，處五年以下有期徒刑、拘役或五百元以下罰金。
意圖為自己或第三人不法之利益，而竊佔他人之不動產者，依前
項之規定處斷。
前二項之未遂犯罰之。
附表：
┌──┬─────────┬──────────┐
│編號│ 扣 案 物 名 稱   │應  沒  收  之  物  │
├──┼─────────┼──────────┤
│ 1. │改造手槍1 支（含彈│左列之改造手槍1支   │
│    │匣1 個，槍枝管制編│                    │
│    │號0000000000）。係│                    │
│    │仿FN廠半自動手槍製│                    │
│    │造之金屬槍枝，更換│                    │
│    │土造金屬槍管改造而│                    │
│    │成之改造手槍，機械│                    │
│    │性能良好，可擊發適│                    │
│    │用子彈，認具殺傷力│                    │
│    │。（內政部警政署刑│                    │
│    │事警察局槍彈鑑定書│                    │
│    │，95年7 月18日刑鑑│                    │
│    │字第0950102886號）│                    │
├──┼─────────┼──────────┤
│ 2. │變造國民身分證1 張│左列變造國民身分證上│
│    │，其上換貼被告之照│換貼之被告照片1 張  │
│    │片1 張            │                    │
│    │                  │                    │
├──┼─────────┼──────────┤
│ 3. │土造子彈2顆，均具 │無                  │
│    │直徑約8mm 之金屬彈│                    │
│    │頭，採樣一顆試射，│                    │
│    │可擊發，惟其發射動│                    │
│    │能甚微，認不具殺傷│                    │
│    │力，本院認另一顆亦│                    │
│    │不具殺傷力。（內政│                    │
│    │部警政署刑事警察局│                    │
│    │槍彈鑑定書，95年7 │                    │
│    │月18日刑鑑字第0950│                    │
│    │102886 號）       │                    │
└──┴─────────┴──────────┘
